---
title: "Untitled"
format: html
---

# Статистический анализ исходных наборов данных

```{r}

library(arrow)
library(dplyr)
library(data.table)
library(skimr)
library(car)

```

## 1.Загрузка и статистический анализ данных из RFSD

```{r}

ds_rfsd <- open_dataset("D:\\sme-support\\Data\\RFSD_ready2")
schema(ds_rfsd)

dt_rfsd <- ds_rfsd |> 
  collect() |> 
  as.data.table() |> 
  unique(by = c("inn", "year"))

setkey(dt_rfsd, inn, year)
```

```{r}

```

## 2.Загрузка и статистический анализ данных из реестра МСП

```{r}

schema_msp <- schema(inn = string(), months = int32(), prefer_category = string(), months_new = int32(), months_social = int32(), has_license = bool(), headcount = double(), year = int32())

ds_msp <- open_dataset("D:\\sme-support\\Data\\MSP_ready", schema = schema_msp) |> 
  # select(-c(previous_start_date)) |> 
  filter(year >= 2018, year <= 2024)

dt_msp <- ds_msp |> 
  collect() |>
  as.data.table() |> 
  unique(by = c("inn", "year"))

setkey(dt_msp, inn, year)
```

```{r}

head(dt_msp)
skim(dt_msp)

cor_matrix <- dt_msp |> 
  select(-c(inn, year, has_license, prefer_category)) |> 
  cor(use = "complete.obs", method = "pearson")
```

## 3.Загрузка и статистический анализ данных из реестра поддержек

```{r}
ds_supp_bin <- open_dataset("D:\\sme-support\\Data\\Support\\support_binary_final.parquet") #датасет с бинарными мерами поддержки
ds_supp_cont <- open_dataset("D:\\sme-support\\Data\\Support\\support_continuous.parquet") #датасет с непрерывными мерами поддержки

dt_supp_bin <- ds_supp_bin |> 
  collect() |> 
  as.data.table()

dt_supp_cont <- ds_supp_cont |> 
  collect() |> 
  as.data.table()

setkey(dt_supp_bin, inn, year)
setkey(dt_supp_cont, inn, year)
```

### 3.2.Проверка на мультиколлинеарность

#### Корреляционная матрица

```{r}
cor_matrix_bin <- cor(dt_supp_bin[, -c(1, 2)], method = "pearson")
print(cor_matrix_bin)
cor_matrix_cont <- cor(dt_supp_cont[, -c(1, 2)], method = "pearson")
```

#### VIF

```{r}
#для бинарной поддержки
types <- names(dt_supp_bin)[-c(1, 2)]
formula_vif <- as.formula(paste("year ~", paste(types, collapse = " + ")))
model_vif <- lm(formula_vif, data = dt_supp_bin) 
vif_values <- vif(model_vif)
print(vif_values)

#для непрерывной поддержки
types2 <- names(dt_supp_cont)[-c(1, 2)]
formula_vif2 <- as.formula(paste("year ~", paste(types2, collapse = " + ")))
model_vif2 <- lm(formula_vif2, data = dt_supp_cont)
vif_values2 <- vif(model_vif2)
print(vif_values2)
```

## 4.Создание единого набора данных (ABT)

### 4.1.Сливаем датасеты RFSD и МСП с помощью inner join (только те субъекты МСП, по которым есть записи в RFSD в конкретном году)

```{r}

dt_msp_rfsd <- dt_rfsd[dt_msp, nomatch = 0]

```

### 4.2.Присоединяем к сборному датасету субъектов МСП и данных отчетности датасет с мерами поддержки с помощью left join

```{r}
#для бинарной поддержки
dt_msp_rfsd_supp_bin <- merge(dt_msp_rfsd, dt_supp_bin, by = c("inn", "year"), all.x = TRUE)
cols_to_fix <- c("fin", "cap", "prom", "optim",   
"reduce", "type_406")
for (col in cols_to_fix) {    # заменим NA в колонках с поддержками на 0   
  set(dt_msp_rfsd_supp_bin, i = which(is.na(dt_msp_rfsd_supp_bin[[col]])), j = col, v = 0)
}

#для непрерывной поддержки
dt_msp_rfsd_supp_cont <- merge(dt_msp_rfsd, dt_supp_cont, by = c("inn", "year"), all.x = TRUE)
for (col in cols_to_fix) {    # заменим NA в колонках с поддержками на 0   
  set(dt_msp_rfsd_supp_cont, i = which(is.na(dt_msp_rfsd_supp_cont[[col]])), j = col, v = 0)
}

```

### 4.3.Сохранение сборного датасета

```{r}
#для бинарной поддержки
write_dataset(dt_msp_rfsd_supp_bin, 
    path = "D:\\sme-support\\Data\\ABT\\ABT0_1",
    partitioning = "year",
    format = "parquet",
    existing_data_behavior = "delete_matching")

#для непрерывной поддержки
write_dataset(dt_msp_rfsd_supp_cont, 
    path = "D:\\sme-support\\Data\\ABT\\abt_continuous",
    partitioning = "year",
    format = "parquet",
    existing_data_behavior = "delete_matching")

```