---
title: "Оценивание с помощью базовой модели МНК с FE и модели IV-FE c лагами +1, +2"
format:
  html:
    self-contained: true
    grid:
      body-width: 1000px  # По умолчанию 800px
---

```{r}
#| echo: false
#| message: false
#| warning: false
#| eval: true

library(arrow)
library(dplyr)
library(data.table)
library(modelsummary)
library(fixest)
library(MatchIt)
library(corrplot)
library(flextable)
library(skimr)

```


```{r}
#| echo: false
#| message: false
#| warning: false
#| eval: true

abt <- open_dataset("D:\\sme-support\\Data\\TABLES\\ABT1_5") |>
    filter(year >= 2019) |> 
    collect() |> 
    as.data.table()

#Чистка строковых переменных
char_cols <- c("inn", "region", "okved", "cat", "okved_section")
abt[, (char_cols) := lapply(.SD, function(x) trimws(as.character(x))), .SDcols = char_cols]

#Создадим нелинейную переменную age^2
abt[, age_sq := age^2]

#оцениваемые параметры
target0 <- c("ln_revenue", "aut")
target1 <- c("ln_assets", "ln_revenue", "ash_profit", "eq_flex", "inv_eq", "aut")
target <- target1

control <- c("age", "age_sq", "lic", 
"type_406", "new", "social", "hc_last", "cat", "ln_assets")

support <- c("fin", "cap", "prom", "optim", "reduce")

#Метка ликвидации: 1 только в год фактической ликвидации
abt[, liquidated := as.numeric(!is.na(dissolution_date) & year == dissolution_date)]

# abt <- abt1[inn %in% sample(unique(inn), 200000)]

```

# Корреляционная матрица ABT

```{r}

# Создаем список переменных (только те, что будут в регрессиях)
core_vars <- c("age", "lic", "fin", "cap", "prom", "optim", "reduce", 
"type_406", "new", "social", "hc_last", "ln_assets", "ln_revenue", "ash_profit", 
"eq_flex", "inv_eq", "aut")

# Считаем матрицу
cor_y <- cor(abt[, ..core_vars],  use = "pairwise.complete.obs")

# 2. Опционально: считаем p-values (чтобы скрыть незначимые корреляции)
# Если связей очень много, лучше оставить только те, где p < 0.05
res_p <- cor.mtest(abt[, ..core_vars], conf.level = 0.95)


# Выводим в консоль
round(cor_y, 2)

# 3. Настраиваем вывод файла
png("correlation_final.png", width = 2400, height = 2400, res = 300)

corrplot(cor_y, 
         method = "circle", 
         type = "lower", 
         # Текст и метки
         tl.cex = 0.8,                # Размер шрифта подписей
         tl.col = "black",            # Цвет подписей
         tl.srt = 45,                 # Поворот подписей
         # Коэффициенты
         addCoef.col = "black",       # Добавить цифры поверх кружков
         number.cex = 0.6,            # Размер цифр коэффициентов
         # Группировка
         order = "hclust",            # Сгруппировать похожие переменные (важно для науки)
         diag = FALSE,                # Убрать диагональ (1.00)
         # Значимость (убирает крестиком те, где p > 0.05)
         p.mat = res_p$p, 
         sig.level = 0.05, 
         insig = "blank",             # Или "pch" для крестиков, или "blank" чтобы скрыть
         # Цвета
         col = COL2('RdBu', 10),      # Классическая красно-синяя шкала
         mar = c(0, 0, 1, 0))         # Поля

dev.off()


```

# Тест Вулдриджа

```{r}

library(plm)

# 1. Выбираем, например, 50 000 уникальных ИНН (этого достаточно для теста)
set.seed(123) # Для воспроизводимости
random_inns <- sample(unique(abt$inn), 1000000)

# 2. Вытягиваем из основной базы ВСЕ годы жизни для этих фирм
abt_sample <- abt[inn %in% random_inns]

# 3. Проверяем, что панель сохранилась
print(abt_sample[, .N, by = inn][, mean(N)]) # Должно быть около 4 лет, как в основной базе

# Превращаем подвыборку в объект pdata.frame
p_sample <- pdata.frame(abt_sample, index = c("inn", "year"))

# Запускаем тест Вулдриджа на наличие автокорреляции в остатках
# (делаем на простой модели, так как тесту важна структура)
pwartest(ln_revenue ~ fin + cap + prom + optim + reduce + hc_last + ln_assets + lic + social + factor(year) + age + new + factor(cat), data = p_sample)

```

# Мэтчинг

```{r}

gc()

# Проводим мэтчинг
# Мы делаем один общий мэтчинг по признаку "получал ли любую поддержку" 
# Для простоты создадим дамми "any_support"
# abt[, any_support := as.numeric(fin + cap + prom + optim + reduce > 0)] 

match_obj <- matchit(reduce ~ hc_last + age + factor(okved_section) + factor(year) + factor(cat) + age_sq, 
                     data = abt, 
                     method = "cem",
                     keep.constant = TRUE
                     )

# Извлекаем данные с весами

abt_weighted <- match.data(match_obj)

```

# Проверка качества мэтчинга

```{r}

library(cobalt) # Специальный пакет для красивых графиков баланса

small_sample <- abt_weighted[sample(.N, 300000)]
love.plot(
  reduce ~ hc_last + age + age_sq + lic + factor(cat) + factor(year) + new + social + factor(okved_section),             # формула: воздействие ~ переменные баланса
  data = small_sample,
  weights = "weights",                     # название колонки с весами в данных
  method = "weighting",                    # указываем, что баланс за счет весов
  thresholds = c(m = 0.1),                 # линия допустимого разброса
  abs = TRUE,                              # берем абсолютные значения разности
  var.order = "unadjusted",                # порядок как в данных
  main = "Балансировка характеристик (CEM)"
)

```

# Проверка влияния гос. поддержки на выживаемость фирм

```{r}

# # Используем логит - модель
# survival <- feglm(
#   liquidated ~ fin + cap + prom + optim + reduce + hc_last + age + age^2 + lic + type_406 + new + social + cat | 
#   inn + year,
#   data = abt,
#   family = "logit",
#   cluster = ~inn
# )

# etable(survival, tex = FALSE)

survival_lpm <- feols(
  liquidated ~ fin + cap + prom + optim + reduce + 
               age + age_sq + hc_last + lic + type_406 + new + social + cat
               | inn + year,   # фирма + год
  data = abt,
  cluster = ~inn
)

etable(survival_lpm, tex = FALSE)

# # Используем логит - модель с мэтчингом
# survival_match <- feglm(
#   liquidated ~ fin + cap + prom + optim + reduce + hc_last + age + age^2 + lic + type_406 + new + social + cat | 
#   okved + region + year,
#   data = abt_weighted,
#   weights = ~weights, # ВЕСА!
#   # subset = ~ year >= 2019,
#   family = "logit",
#   cluster = ~inn
# )

# etable(survival, survival_match, tex = FALSE)

abt[, fin_lag1 := shift(fin, type = "lag"), by = inn]
abt[, cap_lag1 := shift(cap, type = "lag"), by = inn]
abt[, prom_lag1 := shift(prom, type = "lag"), by = inn]
abt[, optim_lag1 := shift(optim, type = "lag"), by = inn]
abt[, reduce_lag1 := shift(reduce, type = "lag"), by = inn]

survival_lag <- feols(liquidated ~ fin_lag1 + cap_lag1 + prom_lag1 + optim_lag1 + reduce_lag1 +
                      age + age_sq + hc_last + lic + type_406 + new + social + cat
                      | inn + year, data = abt, cluster = ~inn)

etable(survival_lag, tex = FALSE)
```

# Наивная модель

```{r}

gc()

naiv <- feols(.[target] ~ .[support] + .[control] | region + okved + year,
data  = abt,
# subset = ~ year >= 2019,
cluster = ~inn,
lean = TRUE
)

# # вывод результата
# naiv_table <- msummary(
#   naiv,
#   stars = c('*' = .1, '**' = .05, '***' = .01), # Те же уровни значимости
#   # coef_map = var_map,                          # Используем наши названия
#   gof_map = c("nobs", "r.squared", "adj.r.squared"), # Оставляем только нужные статистики
#   output = "flextable",                         # Или "html", "latex", "kableExtra"
#   title = "Наивная модель (Pooled OLS): Эффекты господдержки"
# )

# 2. Сохраняем этот объект в Word
# save_as_docx(naiv_table, path = "naiv_results.docx")

#Сохранение результатов расчета
# saveRDS(naiv, file = "D:\\sme-support\\Data\\Estimated\\naiv.rds")

etable(naiv, tex = FALSE)
```

# Базовая модель OLS + FE

```{r}

gc()

base <- feols(.[target] ~ .[support] + .[control] | inn + year,
data  = abt,
cluster = ~inn,
nthreads = 0)

# вывод результата
# base_table <- msummary(
#   base,
#   stars = c('*' = .1, '**' = .05, '***' = .01), # Те же уровни значимости
#   # coef_map = var_map,                          # Используем наши названия
#   gof_map = c("nobs", "r.squared", "adj.r.squared"), # Оставляем только нужные статистики
#   output = "flextable",                         # Или "html", "latex", "kableExtra"
#   title = "Наивная модель (Pooled OLS): Эффекты господдержки"
# )

# 2. Сохраняем этот объект в Word
# save_as_docx(base_table, path = "base_results.docx")

#Сохранение результатов расчета
# saveRDS(base, file = "D:\\sme-support\\Data\\Estimated\\base.rds")

etable(base, tex = FALSE)

```

# Мэтчинг + OLS + FE

```{r}

gc()

base_match <- feols(.[target] ~ .[support] + .[control] | inn + year,
data  = abt_weighted,
weights =~weights, 
cluster = ~inn,
nthreads = 0)

# вывод результата
base_match_table <- msummary(
  base_match,
  stars = c('*' = .1, '**' = .05, '***' = .01), # Те же уровни значимости
  # coef_map = var_map,                          # Используем наши названия
  gof_map = c("nobs", "r.squared", "adj.r.squared"), # Оставляем только нужные статистики
  output = "flextable",                         # Или "html", "latex", "kableExtra"
  title = "Наивная модель (Pooled OLS): Эффекты господдержки"
)

# 2. Сохраняем этот объект в Word
save_as_docx(base_match_table, path = "base_match_optim.docx")

#Сохранение результатов расчета
# saveRDS(base_match, file = "D:\\sme-support\\Data\\Estimated\\base_match_results.rds")

# etable(base_match, tex = FALSE)

```

# IV (доля в том же регионе в той же отрасли в том же году)

```{r}

#Создаем инструментальные переменные для поддержек всем наборе данных abt 

support <- c("fin", "cap", "prom", "optim", "reduce")
# #Создаем агрегированную таблицу по Региону, Отрасли и Году (cчитаем сумму поддержек и общее кол-во МСП в группе)
regional_industry_stats <- abt[, .(
  sum_fin = sum(fin, na.rm = TRUE),
  sum_cap    = sum(cap, na.rm = TRUE),
  sum_prom  = sum(prom, na.rm = TRUE),
  sum_optim = sum(optim, na.rm = TRUE),
  sum_reduce  = sum(reduce, na.rm = TRUE),
  n_firms        = .N
), by = .(region, okved, year)]

# #Присоединяем статистику обратно к основной панели abt
abt <- merge(abt, regional_industry_stats, 
             by = c("region", "okved", "year"), 
             all.x = TRUE)

# #Вычисляем инструменты (IV) с использованием leave-one-out (Сумма поддержек в группе - поддержка текущей фирмы) / (Всего фирм в группе - 1)
for (var in support) {
  sum_col <- paste0("sum_", var)
  iv_col <- paste0("iv_", var)
  
  abt[, (iv_col) := (get(sum_col) - get(var)) / (n_firms - 1)]
  
  # Если в группе была всего 1 фирма, получится NaN. Заменяем на 0.
  abt[is.nan(get(iv_col)) | is.infinite(get(iv_col)), (iv_col) := 0]

}

# #Удаляем промежуточные колонки сумм, чтобы не загромождать таблицу
abt[, c(paste0("sum_", support), "n_firms") := NULL]
iv_support <- c("iv_fin", "iv_cap", "iv_prom", "iv_optim", "iv_reduce")
```

```{r}
#проверка на мультколлинеарность

core_vars <- c("iv_fin", "iv_cap", "iv_prom", "iv_optim", "iv_reduce")

# Считаем матрицу
cor_y <- cor(abt[, ..core_vars], use = "pairwise.complete.obs")

# Выводим в консоль
round(cor_y, 2)

```

```{r}
# оценка

gc()

iv <- feols(.[target] ~ .[control] | inn + year | fin + cap + prom + optim + reduce ~ iv_fin + iv_cap + iv_prom + iv_optim + iv_reduce,
data  = abt,
# weights =~weights, 
cluster = ~region + okved
)

etable(iv, tex = FALSE)
# Результаты F1 - теста
lapply(iv, fitstat, c("ivf", "wh"))
```

# Another IV (в других регионах в этой отрасли в том же году и в других регионах в этой отрасли в прошлом году)

```{r}

#расчет
# 1. Список мер
support_vars <- c("fin", "cap", "prom", "optim", "reduce")

# 2. Считаем агрегаты: общие по отрасли (Total) и локальные (Local)
# Считаем всё сразу, чтобы избежать проблем с merge
agg_stats <- abt[, .(
  total_sum_fin = sum(fin, na.rm = TRUE),
  total_sum_cap = sum(cap, na.rm = TRUE),
  total_sum_prom = sum(prom, na.rm = TRUE),
  total_sum_optim = sum(optim, na.rm = TRUE),
  total_sum_reduce = sum(reduce, na.rm = TRUE),
  total_n = .N
), by = .(okved, year)]

local_stats <- abt[, .(
  local_sum_fin = sum(fin, na.rm = TRUE),
  local_sum_cap = sum(cap, na.rm = TRUE),
  local_sum_prom = sum(prom, na.rm = TRUE),
  local_sum_optim = sum(optim, na.rm = TRUE),
  local_sum_reduce = sum(reduce, na.rm = TRUE),
  local_n = .N
), by = .(okved, region, year)]

# 3. Объединяем и считаем IV (доля в других регионах)
iv_data <- merge(local_stats, agg_stats, by = c("okved", "year"))

for(v in support_vars){
  iv_name <- paste0("iv_", v, "_others")
  t_sum <- paste0("total_sum_", v)
  l_sum <- paste0("local_sum_", v)
  
  # Считаем долю в других регионах
  iv_data[, (iv_name) := (get(t_sum) - get(l_sum)) / (total_n - local_n)]
  # Чистим ошибки (если отрасль только в 1 регионе)
  iv_data[is.nan(get(iv_name)) | is.infinite(get(iv_name)), (iv_name) := 0]
}

# 4. Присоединяем к основной базе
cols_to_keep <- c("okved", "region", "year", paste0("iv_", support_vars, "_others"))
abt <- merge(abt, iv_data[, ..cols_to_keep], by = c("okved", "region", "year"), all.x = TRUE)

# 5. СОЗДАЕМ ЛАГИ (t-1)
setkey(abt, inn, year)
iv_cols <- paste0("iv_", support_vars, "_others")
lag_iv_cols <- paste0("lag_", iv_cols)

# Создаем лаги для всех инструментов разом
abt[, (lag_iv_cols) := lapply(.SD, function(x) shift(x, n = 1, type = "lag")), 
    by = inn, .SDcols = iv_cols]

```

```{r}
# проверка на мультиколлинеарность

core_vars <- c("iv_fin_others", "iv_cap_others", "iv_prom_others", "iv_optim_others", "iv_reduce_others")

# Считаем матрицу
cor_y <- cor(abt[, ..core_vars], use = "pairwise.complete.obs")

# Выводим в консоль
round(cor_y, 2)
```

```{r}

gc()

iv_others <- feols(.[target] ~ .[control] | inn + year | fin + cap + prom + optim + reduce ~ iv_fin_others + iv_cap_others + iv_prom_others + iv_optim_others + iv_reduce_others,
data  = abt,
# weights =~weights, 
cluster = ~region + okved
)

etable(iv_others, tex = FALSE)
# Результаты F1 - теста
lapply(iv_others, fitstat, c("ivf", "wh"))

```

# Next another IV (в других регионах и с лагом в один год)

```{r}
# проверка на мультиколлинеарность

core_vars <- c("lag_iv_fin_others", "lag_iv_cap_others", "lag_iv_prom_others", "lag_iv_optim_others", "lag_iv_reduce_others")

# Считаем матрицу
cor_y <- cor(abt[, ..core_vars], use = "pairwise.complete.obs")

# Выводим в консоль
round(cor_y, 2)

```

```{r}

gc()

lag_iv_others <- feols(.[target] ~ .[control] | inn + year | fin + cap + prom + optim + reduce ~ lag_iv_fin_others + lag_iv_cap_others + lag_iv_prom_others + lag_iv_optim_others + lag_iv_reduce_others,
data = abt,
# weights =~weights, 
cluster = ~region + okved
)

etable(lag_iv_others, tex = FALSE)
# Результаты F1 - теста
lapply(lag_iv_others, fitstat, c("ivf", "wh"))

```

```{r}

# 1. Списки переменных
support_vars <- c("fin", "cap", "prom", "optim", "reduce")
target_vars  <- c("ln_revenue", "aut")
 
# Базовые контроли (без других поддержек)
base_controls <- c("hc_last", "age_sq", "lic", "social", "new", "type_406", "cat", "ln_assets")

# Список для хранения итогов
iv_models <- list()

# 2. Цикл перебора
for (target in target_vars) {
  for (support in support_vars) {
    
    # Другие поддержки в этой модели идут как обычные контроли
    others <- setdiff(support_vars, support)
    
    # Условие для активов (чтобы не было X=X)
    current_x <- if(target == "ln_assets") base_controls else c(base_controls, "ln_assets")
    
    # Формируем формулу для feols
    # Y ~ Controls + Others | FE | Endog ~ Lag_IV_Others
    fml <- as.formula(paste0(
      target, " ~ ", paste(c(current_x, others), collapse = " + "), 
      " | inn + year | ", 
      support, " ~ lag_iv_", support, "_others"
    ))
    
    model_id <- paste0(target, "_", support)
    
    # Запускаем расчет (только там, где есть лаг инструмента)
    iv_models[[model_id]] <- feols(fml, data = abt[!is.na(get(paste0("lag_iv_", support, "_others")))], 
                                   cluster = ~region + okved)
  }
}

# 3. Вывод результатов (например, только для выручки)
rev_models <- iv_models[grep("ln_revenue_", names(iv_models))]
etable(rev_models, tex = FALSE, headers = support_vars)

# 4. Вывод результатов для автономии (aut)
aut_models <- iv_models[grep("aut_", names(iv_models))]
etable(aut_models, tex = FALSE, headers = support_vars)

# Проверка силы инструментов для выручки
lapply(rev_models, fitstat, c("ivf", "wh"))

```

# DML

```{r}

library(DoubleML)
library(mlr3)
library(mlr3learners)
library(data.table)

# 1. Подготовка данных (DML не любит NA и FE "в лоб")
# Вычтем средние по годам и отраслям заранее (Demeaning), чтобы имитировать FE
# Это позволит DML сфокусироваться на чистом эффекте

vars_dml <- c("ln_assets", "ln_revenue",  "ash_profit", "eq_flex", "inv_eq", "aut", "fin", "hc_last", "lic", "type_406", "new", "social", "cap", "prom", "optim", "reduce", "age", "cat")

dt_dml <- na.omit(abt[sample(.N, 500000), ..vars_dml])

# 2. Превращаем логические (lic, social) в 0/1
cols_logic <- c("lic", "social", "new")
dt_dml[, (cols_logic) := lapply(.SD, as.numeric), .SDcols = cols_logic]

# 3. Разворачиваем переменную 'cat' в дамми-колонки (cat_micro, cat_small и т.д.)
# Используем встроенную функцию model.matrix
dummies <- model.matrix(~ cat - 1, data = dt_dml)
dt_dml <- cbind(dt_dml[, !"cat"], as.data.table(dummies))

# Очищаем имена новых колонок от спецсимволов (DoubleML это любит)
setnames(dt_dml, names(dt_dml), gsub(" ", "_", names(dt_dml)))

# 2. Инициализация данных для DoubleML
# y - выручка, d - поддержка (fin), x - контроли
dml_data = DoubleMLData$new(dt_dml, 
                            y_col = "ln_revenue", 
                            d_cols = "fin", 
                            x_cols = c("lic", "age", "ln_assets","type_406", "new", "social", "hc_last", "cap", "prom", "optim", "reduce", "cat1", "cat2", "cat3"))


# # 3. Выбор "учителей" (Learners)
# # Используем Lasso для скорости (или ranger для точности, если память позволит)
# lrn_lss = lrn("regr.cv_glmnet") # для предсказания выручки
# lrn_lss_class = lrn("classif.cv_glmnet") # для предсказания вероятности поддержки



# # 4. Создание модели DML (Partially Linear Regression)
# dml_plr = DoubleMLPLR$new(dml_data,
#                           ml_l = lrn_lss, 
#                           ml_m = lrn_lss_class, 
#                           n_folds = 3,  # 3-кратный кросс-фиттинг
#                           n_rep = 1,
#                           ) 


# Установите: install.packages("xgboost")
lrn_xgb = lrn("regr.xgboost", nrounds = 100, max_depth = 5, eta = 0.1)
lrn_xgb_cl = lrn("classif.xgboost", nrounds = 100, max_depth = 5, eta = 0.1)

dml_plr = DoubleMLPLR$new(dml_data, 
ml_l = lrn_xgb, 
ml_m = lrn_xgb_cl, 
n_folds = 3)



# 5. Обучение и получение результата
dml_plr$fit()
print(dml_plr$summary())

```


```{r}

library(data.table)
library(DoubleML)
library(mlr3)
library(mlr3learners)

# 1. Выбираем данные
all_vars <- c("ash_profit", "fin", "cap", "prom", "optim", "reduce", 
              "ln_assets", "hc_last", "age", "lic", "social", "new", "type_406",
              "cat", "region", "okved", "year")

dt_dml <- na.omit(abt[sample(.N, 500000), ..all_vars])

# 2. Превращаем логические (lic, social) в 0/1
cols_logic <- c("lic", "social", "new")
dt_dml[, (cols_logic) := lapply(.SD, as.numeric), .SDcols = cols_logic]

# 2. Создаем дамми для ВСЕХ категорий разом (cat, region, okved)
# Формула ~ . - 1 создаст дамми для всех факторов
# Превращаем в факторы те, что еще не факторы
cols_factor <- c("cat", "region", "okved", "year")
dt_dml[, (cols_factor) := lapply(.SD, as.factor), .SDcols = cols_factor]

# 1. Готовим список переменных (без таргета)
# Убедитесь, что ln_revenue есть в исходном dt_dml
vars_for_matrix <- setdiff(names(dt_dml), "ash_profit")

# 2. Создаем матрицу дамми-переменных ТОЛЬКО для предикторов
# Используем формулу ~ . - 1, чтобы развернуть все факторы
X_mat <- model.matrix(~ . - 1, data = dt_dml[, ..vars_for_matrix])
dt_dml_wide <- as.data.table(X_mat)

# 3. ДОБАВЛЯЕМ таргет обратно в широкую таблицу
dt_dml_wide[, ash_profit := dt_dml$ash_profit]

# 4. Очищаем имена (убираем точки и спецсимволы)
setnames(dt_dml_wide, names(dt_dml_wide), make.names(names(dt_dml_wide)))

```

```{r}

# Инициализация данных (x_cols подтянутся автоматически — всё, кроме y и d)
dml_data_full = DoubleMLData$new(dt_dml_wide, 
                                 y_col = "ash_profit",
                                 d_cols = "fin")

# Настраиваем XGBoost для DML
# Снижаем eta и ставим достаточный nrounds для обучения на 160+ признаках
lrn_xgb = lrn("regr.xgboost", eta = 0.05, nrounds = 300, max_depth = 5)
lrn_xgb_cl = lrn("classif.xgboost", eta = 0.05, nrounds = 300, max_depth = 5)

dml_plr_xgb = DoubleMLPLR$new(dml_data_full,
                              ml_l = lrn_xgb,
                              ml_m = lrn_xgb_cl,
                              n_folds = 3,
                              n_rep = 1) # для первого теста ставим 1, если ок - увеличим

dml_plr_xgb$fit()
print(dml_plr_xgb$summary())

```

# DML2

```{r}

library(data.table)
library(DoubleML)
library(mlr3)
library(mlr3learners)

# Выбираем нужные переменные, обязательно включаем inn
all_vars <- c("inn", "ash_profit", "ln_revenue", "eq_flex", "inv_eq", "aut", 
              "fin", "cap", "prom", "optim", "reduce", "ln_assets", "hc_last", 
              "age", "lic", "social", "new", "type_406", "cat", "region", "okved", "year")

# Для теста – 500k, для финала – все данные
# dt_dml <- na.omit(abt[sample(.N, 500000), ..all_vars])

dt_dml <- na.omit(abt, cols = setdiff(names(abt), "dissolution_date"))

# Приводим логические к 0/1
cols_logic <- c("lic", "social", "new")
dt_dml[, (cols_logic) := lapply(.SD, as.numeric), .SDcols = cols_logic]

# Категориальные переменные как факторы (year тоже)
cols_factor <- c("cat", "region", "okved", "year")
dt_dml[, (cols_factor) := lapply(.SD, as.factor), .SDcols = cols_factor]

```

```{r}

# Центрируем по фирме все переменные, кроме inn, region, okved (они time-invariant и будут обнулены, их исключаем)
# Оставляем категориальные переменные, которые не меняются во времени?
# Обычно в within-преобразовании time-invariant переменные исчезают, так как их отклонение = 0.
# Поэтому region, okved не включаем в центрирование и потом не используем в x_cols.
# year оставляем, так как он меняется.

# Шаг 1: создаём дамми для cat (фактор)
# Убираем один уровень, чтобы избежать полной коллинеарности (после within-преобразования 
# линейная зависимость всё равно исчезнет, но для безопасности можно убрать)

# Делаем cat фактором, чтобы знать уровни
dt_dml[, cat := as.factor(cat)]

dt_dml[, cat2 := as.numeric(cat == "2")]
dt_dml[, cat3 := as.numeric(cat == "3")]

time_varying <- c("ash_profit", "ln_revenue", "eq_flex", "inv_eq", "aut", "fin", 
                  "cap", "prom", "optim", "reduce", "ln_assets", "hc_last", "age", 
                  "lic", "social", "new", "type_406", "cat2", "cat3")

dt_within <- dt_dml[, lapply(.SD, function(x) x - mean(x, na.rm = TRUE)), 
                     by = inn, .SDcols = time_varying]

# Добавляем обратно inn, year, okved, region (годовые дамми останутся, чтобы учесть временные FE)
dt_within[, `:=`(inn = dt_dml$inn, year = dt_dml$year, okved = dt_dml$okved, region = dt_dml$region)]

```

```{r}

# Создаём дамми для года (убираем одну категорию)
year_dummies <- model.matrix(~ year - 1, data = dt_within)[, -1]  # полный набор или с базовой
colnames(year_dummies) <- paste0("year_", levels(dt_within$year)[-1])
dt_dml_final <- cbind(dt_within, year_dummies)

# Создаем уникальный ID для каждой пары Регион-Отрасль
dt_dml_final[, region_okved_id := .GRP, by = .(region, okved)]


```

```{r}

# Определяем x_cols
x_cols <- c("cap", "prom", "optim", "fin",          # остальные меры поддержки
            "hc_last", "age", "lic", "social", "new", "type_406", "cat2", "cat3", 
            colnames(year_dummies))                    # годовые дамми

# dml_data <- DoubleMLClusterData$new(
#   data = dt_dml_final,
#   y_col = "ln_revenue",
#   d_cols = "fin",                     # одна мера лечения
#   x_cols = x_cols,
#   cluster_cols = "region_okved_id" # кластеризация на уровне регион - отрасль
# )

dml_data <- DoubleMLData$new(
  data = dt_dml_final,
  y_col = "aut",
  d_cols = "reduce",                     # одна мера лечения
  x_cols = x_cols
)

```


```{r}
library(future)

plan(multisession, workers = 8)
# 1. Снимаем ограничение на размер передаваемых объектов
options(future.globals.maxSize = Inf)

set.seed(999)

lrn_xgb_y <- lrn("regr.xgboost", eta = 0.05, nrounds = 150, max_depth = 4, nthread = 1)
lrn_xgb_d <- lrn("regr.xgboost", eta = 0.05, nrounds = 150, max_depth = 4, nthread = 1)

dml_plr <- DoubleMLPLR$new(dml_data,
                           ml_l = lrn_xgb_y,
                           ml_m = lrn_xgb_d,
                           n_folds = 5,
                           n_rep = 1
                           )

dml_plr$fit()   # <-- передаём вектор идентификаторов кластеров
print(dml_plr$summary())

# # Этот блок перезапустит вычисления (или сделайте это при финальном прогоне)
# log_output <- capture.output({
#   dml_plr$fit()
# })

# # Записываем логи в файл
# writeLines(log_output, "dml_execution_log.txt")

# sink("dml_results_summary.txt")
# print(dml_plr$summary())
# sink()

# # Записываем технический паспорт модели в файл
# sink("dml_model_specification.txt")
# print(dml_plr)
# sink()


```

# 4 Исследование инерционности и гетерогенности эффектов

# 4.1 Датасет с  лагами всех поддержек в году year из года year - 1 и year - 2

```{r}

# Принудительно задаем ключи панели для корректного сдвига
setkey(abt, inn, year)

support_vars <- c("fin", "cap", "prom", "optim", "reduce")
lag_support_cols <- paste0("lag_", support_vars)
lag2_support_cols <- paste0("lag2_", support_vars)

# Сдвигаем поддержки на 1 год назад внутри каждой фирмы для переменных lag
abt[, (lag_support_cols) := lapply(.SD, function(x) shift(x, n = 1, type = "lag")), 
    by = inn, .SDcols = support_vars]

# Сдвигаем поддержки на 2 года назад внутри каждой фирмы для переменных lag2
abt[, (lag2_support_cols) := lapply(.SD, function(x) shift(x, n = 2, type = "lag")), 
    by = inn, .SDcols = support_vars]

#3.СОХРАНЕНИЕ ДАТАСЕТА с лагами
write_dataset(abt, 
    path = "D:\\sme-support\\Data\\TABLES\\ABT1_5_lags",
    partitioning = "year",
    format = "parquet",
    existing_data_behavior = "delete_matching")

```

# загружаем датасет с лагами

```{r}

library(arrow)
library(dplyr)
library(data.table)
library(MatchIt)
library(fixest)
library(cobalt) # Специальный пакет для красивых графиков баланса
library(modelsummary)
library(flextable)

abt <- open_dataset("D:\\sme-support\\Data\\TABLES\\ABT1_5_lags") |>
    filter(year >= 2019) |> 
    collect() |> 
    as.data.table()

#Чистка строковых переменных
char_cols <- c("inn", "region", "okved", "cat", "okved_section")
abt[, (char_cols) := lapply(.SD, function(x) trimws(as.character(x))), .SDcols = char_cols]

target <- c("ln_assets", "ln_revenue", "ash_profit", "eq_flex", "inv_eq", "aut")

control <- c("age", "age_sq", "lic", 
"type_406", "new", "social", "hc_last", "cat", "ln_assets")

support <- c("fin", "cap", "prom", "optim", "reduce")

support_lag <- c("lag_fin", "lag_cap", "lag_optim", "lag_reduce", "lag_prom")

support_lag2 <- c("lag2_fin", "lag2_cap", "lag2_optim", "lag2_reduce", "lag2_prom")

```

# Только для плацебо - теста №2!!!!!

```{r}

abt[, placebo_fin := sample(fin)]

# Принудительно задаем ключи панели для корректного сдвига
setkey(abt, inn, year)

support_vars <- c("placebo_fin")
lag_support_cols <- paste0("lag_", support_vars)
lag2_support_cols <- paste0("lag2_", support_vars)

# Сдвигаем поддержки на 1 год назад внутри каждой фирмы для переменных lag
abt[, (lag_support_cols) := lapply(.SD, function(x) shift(x, n = 1, type = "lag")), 
    by = inn, .SDcols = support_vars]

# Сдвигаем поддержки на 2 года назад внутри каждой фирмы для переменных lag2
abt[, (lag2_support_cols) := lapply(.SD, function(x) shift(x, n = 2, type = "lag")), 
    by = inn, .SDcols = support_vars]

```

# Мэтчим выборку по переменной x
```{r}

supp <- "fin"
abt_clean <- abt[!is.na(get(supp))]

match_obj <- matchit(as.formula(paste0(supp," ~ ", "hc_last + age + factor(okved_section) + factor(year) + factor(cat) + age_sq")), 
                     data = abt_clean, 
                     method = "cem",
                     keep.constant = TRUE
                     )

# Извлекаем данные с весами
abt_weighted <- match.data(match_obj)

small_sample <- abt_weighted[sample(.N, 300000)]
love.plot(
  as.formula(paste0(supp, "~ hc_last + age + age_sq + lic + factor(cat) + factor(year) + new + social + factor(okved_section)")),             # формула: воздействие ~ переменные баланса
  data = small_sample,
  weights = "weights",                     # название колонки с весами в данных
  method = "weighting",                    # указываем, что баланс за счет весов
  thresholds = c(m = 0.1),                 # линия допустимого разброса
  abs = TRUE,                              # берем абсолютные значения разности
  var.order = "unadjusted",                # порядок как в данных
  main = "Балансировка характеристик (CEM)"
)

```

# Средние значения исследуемых показателей в контрольных группах отдельно для разных поддержек

```{r}

abt_weighted[reduce == 0, .(

  mean_eq_flex = weighted.mean(eq_flex, w = weights, na.rm = TRUE),
  mean_inv_eq  = weighted.mean(inv_eq, w = weights, na.rm = TRUE),
  mean_aut     = weighted.mean(aut, w = weights, na.rm = TRUE)

)]

```

# Оценки эффектов прошлогодней поддержки

```{r}

gc()

base_match <- feols(.[target] ~ .[support] + .[support_lag] + .[control] | inn + year,
data  = abt_weighted,
weights =~weights, 
cluster = ~inn,
nthreads = 0)

etable(base_match, tex = FALSE)

```

# Оценки эффектов позапрошлогодней поддержки

```{r}

gc()

base_match <- feols(.[target] ~ .[support] + .[support_lag] + .[support_lag2] + .[control] | inn + year,
data  = abt_weighted,
weights =~weights, 
cluster = ~inn,
nthreads = 0)

etable(base_match, tex = FALSE)

```

# Гетерогенность по масштабу бизнеса

```{r}

# 3. Добавляем признак микробизнеса внутри этого же датасета
abt_weighted[, micro := as.numeric(cat == "1")]

# 4. Запускаем регрессию гетерогенности на этих весах
het <- feols(
  .[target] ~ i(micro, fin, ref = 0) +  
               cap + prom + fin + 
               optim + reduce +
               .[control] | inn + year, 
  data = abt_weighted, 
  weights = ~weights, 
  cluster = ~inn
)

etable(het, keep = c("fin"), tex = FALSE)

# вывод результата
het_table <- msummary(
  het,
  stars = c('*' = .1, '**' = .05, '***' = .01), # Те же уровни значимости
  # coef_map = var_map,                          # Используем наши названия
  gof_map = c("nobs", "r.squared", "adj.r.squared"), # Оставляем только нужные статистики
  output = "flextable",                         # Или "html", "latex", "kableExtra"
  title = "Наивная модель (Pooled OLS): Эффекты господдержки"
)

# 2. Сохраняем этот объект в Word
save_as_docx(het_table, path = "het_micro_fin.docx")

```

# Гетерогенность по отраслям

```{r}

# 4. Запускаем регрессию гетерогенности на этих весах
het <- feols(
  .[target] ~ i(I(okved == "47"), fin, ref = FALSE) +  
               cap + prom +
               optim + reduce +
               .[control] | inn + year, 
  data = abt_weighted, 
  weights = ~weights, 
  cluster = ~inn
)

etable(het, keep = c("fin"), tex = FALSE)

# вывод результата
# het_table <- msummary(
#   het,
#   stars = c('*' = .1, '**' = .05, '***' = .01), # Те же уровни значимости
#   # coef_map = var_map,                          # Используем наши названия
#   gof_map = c("nobs", "r.squared", "adj.r.squared"), # Оставляем только нужные статистики
#   output = "flextable",                         # Или "html", "latex", "kableExtra"
#   title = "Наивная модель (Pooled OLS): Эффекты господдержки"
# )

# # 2. Сохраняем этот объект в Word
# save_as_docx(het_table, path = "het_47_fin.docx")

```


# Проверка робастности метода CEM + FE с помощью плацебо-теста на целевую переменную

```{r}
#| echo: false
#| message: false
#| warning: false

# 1. Синтезируем плацебо-целевую переменную на основе ИНН
# Превращаем ИНН в строку, берем символы с 5 по 10 (или до конца), переводим в число и логарифмируем
# Добавим +1 на случай, если у кого-то там нули, чтобы корректно взялся логарифм
abt_weighted[, placebo_y := log(as.numeric(substr(as.character(inn), 5, nchar(as.character(inn)))) + 1)]

gc()

placebo1 <- feols(placebo_y ~ .[support] + .[support_lag] + .[support_lag2] + .[control] | inn + year,
data  = abt_weighted,
weights =~weights, 
cluster = ~inn,
nthreads = 0)

etable(placebo1, tex = FALSE)

# вывод результата
placebo1_table <- msummary(
  placebo1,
  stars = c('*' = .1, '**' = .05, '***' = .01), # Те же уровни значимости
  # coef_map = var_map,                          # Используем наши названия
  gof_map = c("nobs", "r.squared", "adj.r.squared"), # Оставляем только нужные статистики
  output = "flextable",                         # Или "html", "latex", "kableExtra"
  title = "Наивная модель (Pooled OLS): Эффекты господдержки"
)

# 2. Сохраняем этот объект в Word
save_as_docx(placebo1_table, path = "placebo1.docx")

```


# Проверка робастности метода CEM + FE с помощью фиктивной поддержки


```{r}

# 1. Создаем глубокую копию рабочей мэтченной выборки, чтобы не испортить оригинал
# dt_placebo_t <- copy(abt_weighted[weights > 0])

# 2. Рандомизируем (перемешиваем) значения fin с помощью функции sample()
# Функция sample(fin) перемешивает вектор случайным образом


# 3. Принудительно задаем панельный ключ для корректного расчета лагов от placebo_fin
# setkey(dt_placebo_t, inn, year)

# 4. Запускаем регрессию CEM + FE на перемешанных данных
# Нам нужно рассчитать лаги именно от перемешанной переменной placebo_fin!
res_placebo_treatment <- feols(
  .[target] ~ placebo_fin + lag_placebo_fin + lag2_placebo_fin +
               cap + lag_cap + lag2_cap + prom + lag_prom + lag2_prom + 
               optim + lag_optim + lag2_optim + reduce + lag_reduce + lag2_reduce +
               .[control] | inn + year, 
  data = abt_weighted, 
  weights = ~weights, 
  # panel.id = c("inn", "year"),
  cluster = ~inn
)

# Выводим результаты в консоль
etable(res_placebo_treatment, keep = "placebo_fin", tex = FALSE)

# вывод результата
placebo2_table <- msummary(
  res_placebo_treatment,
  stars = c('*' = .1, '**' = .05, '***' = .01), # Те же уровни значимости
  # coef_map = var_map,                          # Используем наши названия
  gof_map = c("nobs", "r.squared", "adj.r.squared"), # Оставляем только нужные статистики
  output = "flextable",                         # Или "html", "latex", "kableExtra"
  title = "Наивная модель (Pooled OLS): Эффекты господдержки"
)

# 2. Сохраняем этот объект в Word
save_as_docx(placebo2_table, path = "placebo2.docx")

```


# Статистики поддержки
по секциям отраслей
```{r}
library(openxlsx2) 

# 1. Задаем вектор с именами колонок поддержки
support_cols <- c("fin", "cap", "optim", "reduce", "prom")

# 2. Агрегируем данные (быстрый расчет по группам)
result_dt_cat <- abt[, lapply(.SD, function(x) sum(x == 1, na.rm = TRUE)), 
                           by = cat, 
                           .SDcols = support_cols]

# 3. Считаем сумму строк в отдельную колонку и сортируем
result_dt[, total_support := rowSums(.SD, na.rm = TRUE), .SDcols = support_cols]
setorder(result_dt, -total_support) # Сверхбыстрая сортировка "на месте"

# 4. Удаляем временную колонку total_support, если она не нужна в Excel
# result_dt[, total_support := NULL]

# 5. Выгружаем в Excel
write_xlsx(
  x = result_dt_cat, 
  file = "support_by_cat.xlsx", 
  sheet = "Поддержка по ОКВЭД",
  as_table = TRUE
)

cat("Готово! Файл 'support_by_cat.xlsx' успешно сохранен.")

```

по категориям субъектов





